臺灣新北地方法院民事判決
                                      110年度訴字第983號
原      告  張淑晶  



訴訟代理人  楊久弘律師
被      告  羅瑋德  

上列當事人間請求損害賠償事件，經本院於民國110 年11月3 日
言詞辯論終結，判決如下：
    主  文
一、被告應給付原告新臺幣（下同）430 萬5,000 元，及自民國
    110 年5 月9 日起至清償日止，按週年利率5%計算之利息。
二、訴訟費用由被告負擔。
三、本判決於原告以143 萬5,000 元為被告供擔保後，得假執行
    。
    事實及理由
壹、程序事項：
    本件被告未於言詞辯論期日到場，核無民事訴訟法第386條
    所列各款情形，爰依原告之聲請，由其一造辯論而為判決。
貳、實體事項：
一、原告主張：原告經由訴外人即被告女友洪韋亭認識被告，被
    告向原告聲稱自己在台灣及香港等地擁有數間不動產，其後
    兩造亦互加對方通訊軟體LINE之好友，彼此並以「哥」及「
    妹」相稱。被告知悉原告有買房之意願，認原告應有不少存
    款，即自108 年7 月陸續向原告詢問是否一同入股投資開公
    司賺錢，原告在被告多次的鼓吹利誘下，相信了被告的說詞
    ，於是兩造於108 年9 月1 日見面談投資內容與條件，原告
    陷於錯誤於附表一編號1 所示之時間，交付編號1 金額欄所
    示100 萬元予原告，然原告交付之資金迄今不僅未取得獲利
    ，本金亦未取回，致原告受有財產上之損失。被告又佯稱有
    朋友專門投資房地產，可協助原告投資法拍屋轉賣後獲取價
    差，並於附表一編號2 至9 所示之時間以各編號之詐術內容
    向被告施詐，使原告陷於錯誤，而於各編號交付款項時間，
    交付各編號金額之款項予被告。被告以投資等名義數次欺騙
    原告，自原告獲取總計286 萬元，並使用各種不同之話術讓
    原告繼續相信被告，並繼續依其欺騙之內容交付款項給被告
    。惟迄今原告從未自被告取得任何款項，縱經原告屢次向被
    告要求給付，亦終究未果。又經原告以被告簽發之本票聲請
    裁定後向國稅局查調被告之財產資料，發現被告只有一輛老
    舊裕隆汽車（車年：1995）及一輛老舊三陽機車（車年：20
    04），沒其他任何收入或財產，被告更於108 年5 月29日將
    原名羅百宏變更為現在的羅瑋德。被告假借投資法拍屋、開
    設美容美髮店等詐術，使原告陷於錯誤而依被告之請求交付
    款項，不僅未取回任何本金，更遑論被告所稱之利息或利潤
    ，又因為被告名下並無任何有價值之資產及收入，因此被告
    無論是收據、本票或相關確認原告付款之文件經原告要求者
    ，被告亦配合製作或簽署，因此讓原告更相信而受有嚴重之
    財產損害。另被告隱瞞其無資力之事實，且於附表二所示之
    時間，佯稱各項詐術內容向原告託詞借款，使原告陷於錯誤
    ，而於附表二各編號所示交付款項時間，交付各編號之款項
    金額予被告。原告多次借貸款項給被告，嗣經原告向被告催
    告後，被告並未返還任何任何款項。被告向原告表示其在臺
    灣及香港等地擁有數間不動產，並彼此以兄妹相稱，惟被告
    實際上於我國並無任何不動產，顯被告至始沒有任何清償債
    務的能力，除有偽以投資案聲稱會使原告獲利豐厚，設局取
    得原告之信任之情外，亦基於「兄妹」此等情誼來加以借款
    ，致原告受有財產上之損失。爰就附表一、附表二所受之損
    失，依據民法第184 條第1 項、第2 項規定；附表二之款項
    另依民法第478 條規定，併予主張，擇一請求命被告返還已
    給付款項430 萬5,000 元等語。並聲明如主文第1 項所示，
    及願供擔保，請准宣告假執行。
二、被告未於言詞辯論期日當場，亦未提出書狀作任何聲明或陳
    述。
三、本院之判斷
㈠、按因故意不法侵害他人之權利者，負損害賠償責任，民法第1
    84 條第1 項前段定有明文。經查，原告主張被告以假借投
    資法拍屋、開設美容美髮店及設局取得原告信任，並佐以如
    附表一、附表二所示之詐術內容，致原告陷於錯誤而交付被
    告如附表一、二所示之款項，被告取得上開款項後並未依約
    開立公司、給付法拍屋款項，且無力清償借款等情，業據提
    出如附表一、二證據欄所示證據為證。且被告上開犯行亦經
    新北地檢署檢察官偵查後對被告起訴涉犯詐欺取財罪嫌等情
    ，有起訴書附卷可參（本院卷第485 至504 頁）。而被告迄
    未提出書狀或到場對此部分為爭執，自堪信為真實。準此，
    被告故意不法侵害原告之財產權，造成原告受有430 萬5,00
    0 元之損害，揆諸上開規定，自應負損害賠償責任。從而，
    原告依民法第184 條第1 項前段規定，請求被告應給付原告
    430 萬5,000 元，為有理由，應予准許。
㈡、末按給付無確定期限者，債務人於債權人得請求給付時，經
    其催告而未為給付，自受催告時起，負遲延責任，其經債權
    人起訴而送達訴狀，與催告有同一之效力；遲延之債務，以
    支付金錢為標的者，債權人得請求依法定利率計算之遲延利
    息；應付利息之債務，其利率未經約定，亦無法律可據者，
    週年利率為5%，民法第229 條第2 項、第233 條第1 項前段
    、第203 條分別定有明文。查原告對被告得請求之損害，係
    屬於未定給付期限之金錢債權，亦未約定遲延利息。又本件
    起訴狀繕本於110 年4 月28日寄存送達被告，同年5 月8 日
    生送達效力，有送達證書附卷可稽（本院卷第359 頁）。揆
    諸前揭說明，原告自得請求被告給付自110 年5 月9 日起至
    清償日止，按週年利率5%計算之利息。
四、結論：原告依民法第184 條第1 項前段規定，請求被告應給
    付原告430 萬5,000 元，並自110 年5 月9 日起至清償日止
    ，按週年利率5%計算之利息，為有理由，應予准許。至原告
    另依民法第184 條第1 項後段、第2 項及第478 條規定對被
    告為本件之請求，核屬選擇合併，其依上開訴訟標的之請求
    既為有理由，本院自毋庸就其餘請求權併予審究，附此敘明
    。
五、原告陳明願供擔保，請求宣告假執行，合於法律規定，茲酌
    定相當之擔保金額宣告之。
六、據上論結：本件原告之訴為有理由，因此判決如主文。
中　　華　　民　　國　110 　　年　　12　　月　　13　　日
                  民事第七庭    法　官　王婉如
以上正本係照原本作成。
如對本判決上訴，須於判決送達後20日內向本院提出上訴狀。如
委任律師提起上訴者，應一併繳納上訴審裁判費。
中　　華　　民　　國　110 　　年　　12　　月　　13　　日
                                書記官  鄔琬誼 
附表一：
編號 施用詐術時間 詐    術    內    容 交付款項時間 金額 證據  1 108 年9 月1日 佯稱與原告開公司，並聲稱可分得獲利78萬元及被告支付之紅利27萬元。 108 年9月2日  1,000,000元 ①原告筆記（本院卷第157 頁）。 ②郵局存摺交易明細（本院卷第179 頁） ③兩造LINE對話紀錄（本院卷第58頁）。 ④收據（本院卷第183 頁）。 ⑤入股合作備忘錄（本院卷第185 頁）。 ⑥兩造簽名之借款明細資料（本院卷第225頁）。  2 108 年10月11日、12日 佯稱：「有個法賣屋，我見面再告訴你，」、認識專門做法拍的人，投資法拍屋獲利很好，可以協助告訴人投資法拍屋賺取轉賣後之價差，要繳法拍屋保證金5 萬元。 108 年10月14日     50,000元 ①兩造LINE對話紀錄（本院卷第63、64頁）。 ②郵局存摺交易明細（本院卷第179 頁） ③收據（本院卷第189頁）。 ④兩造簽名之借款明細資料（本院卷第225頁）。  3 108 年12月12日 佯稱：老妹我們跟商場的保證金我跟你是一起，不很其他人算在一起，這樣我和你的股權和決定權才會大。現在的分配等於是六……四，持股。你和我五……五，分配。今天我知道你累，但所尚差的保證金四萬元老妹今晚一定要先付。不管幾點或是等下找机會出去領。和我見面。保証金會在合約完成日退回。 108 年12月12日     40,000元 ①兩造LINE對話紀錄（本院卷第73頁）。 ②郵局存摺交易明細（本院卷第181 頁） ③收據（本卷第191頁）。 ④兩造簽名之借款明細資料（本院卷第225頁）。  4 108 年12月25日 佯稱：法拍順利得標，請於三點前轉寄保証金50萬。（他傳給我的）。老妹忙完快回哥電話」、「晚上見面請先借哥整數（10萬），我這先寄給他50萬，我跟場商合約必須過年前定好。除了你該出的錢，其他都是算我先跟你周轉金額。」、「老妹，我和你是共同體，老哥出的是你的百倍，只是老哥站在帶你出這事業上有時也需要你的協助，但你有支出的部分老哥都不會少給你一毛錢，因為我沒把你當作是外人懂嗎。」 108 年12月25日    100,000元 ①兩造LINE對話紀錄（本院卷第75 頁） ②永豐銀行存摺交易明細（本院卷第196頁）。 ③合庫存摺交易明細（本院卷第200 頁）。 ④收據（本卷第201頁）。 ⑤兩造簽名之借款明細資料（本院卷第225頁）。  5 109年1月15日 佯稱：有法拍屋成交，原告再出資可以取得特定獲利。法拍屋出資30萬元。法拍借支15萬元，緬甸開設美容美髮需支付臺灣廠商15萬元，為原告開設香港帳戶需15萬元。 109 年1月16日    750,000元 ①原告筆記（本院卷第163 頁、165 頁、167頁）。 ②永豐銀行存摺交易明細（本院卷第196頁）。 ③收據（本院卷第203頁）。 ④兩造簽名之借款明細資料（本院卷第225頁）。  6 109年2月15日 佯稱：原告投資需要有錢開立合作金庫銀行保險箱。 109 年2月15日     50,000元 ①原告筆記（本院卷第163頁）。 ②永豐銀行存摺交易明細（本院卷第197頁）。 ③合作金庫存摺交易明細（本院卷第200頁）。 ④兩造簽名之借款明細資料（本院卷第225頁）。  7 109年6月8日 佯稱：投資法拍屋需要支付一筆錢給法院，待法院程序完成後，7 月底會將32萬元存入原告帳戶；以LINE傳送：「開完了，先排定6 月28日開庭，法官說金額細解於下次開提出。我先帶他安排住宿，一切順利。」 109 年6月8日    320,000元 ①兩造LINE對話紀錄（本院卷第104 頁） ②原告筆記（本院卷第169頁）。 ③郵局存摺交易明細（本院卷第181 頁） ④定存單封套（本院卷第207頁） ⑤本票（本院卷第215頁）  8 109年7月9日 以投資法拍仍需要支付給法院為理由，以投資名義向原告索取20萬元，並以LINE向原告傳送訊息：老妹這是你自己的權力，我只把該告訴你的告訴你，你自己去決定，是好消息，但還是由老妹自己選擇。我先出門8811點見再說了。也祝你母親早日康復。」、「你說話請注意你的用詞語，什麼叫做（不要再說有的沒的）？這句話讓我聽起來很不舒服，難道我是在處理我自己的事嗎？我故意用傳的給你，因為我要留証據，免得你又說你不清楚不明百。我再說一次（等下見面是告訴你工作的進度，對方和法院所提的問題，法院要我們若有先處理另兩方人馬的話，院方可以解凍我們這邊所需要的金額。時間上也會比較明確。我把話說在前面……你要不要你自己決定，沒有人會幫你做決定。剩下的見面談了。」、「我做事一向光明正大，希望你明百。」、「你常說你到目前都沒看到錢？請問我有看到了嗎？你出口我出手，出力，反正我說過了最後一次了，我再也不做這種呆子，當你本金和賺取的金額都到位時我到想看看你的表情。」，並於原告以LINE詢問是否是否8 月底拿回房仲業者的金錢，被告借款、投資100 萬元，及法拍屋之進無度時，回應：沒錯；都用好了等語。 109 年7月10日    200,000元 ①兩造LINE對話紀錄（本院卷第127 、128 頁） ②本票（本院卷第217 頁） ③被告手寫資料（本院卷第219頁） ④原告手寫資料（本院卷第221頁） ⑤兩造簽名之借款明細資料（本院卷第22頁）。  9 109年7月30日 被告佯稱投資法拍屋需要支付稅金為由，向原告索取35萬元，並於被告對於一再索取款項表達不滿時，以LINE傳送訊息：「你自己是大人，我做我該做的本份，事情我負責告訴你，決定權在你自己手裡。請不要尚未知道事由就先開砲。板橋休育場漢生東路海山國中對面是嗎」、「好，明早8 點半見，其它不多說，明見面說。」、「老妹請你今天下班後跟我見面，地點就是以常去的二樓( 現己關門)樓下。人家要我們做決定所以你的權利你自己決定。不要說我沒有告之。」、「老妹，你的口氣（又來了）我非常不喜歡，如果你是這樣子對待事情，而且把他當遊戲我也不用再通知你，但我先說好，一切後果和到時該你去付的稅金，不要再告訴我說我沒有跟你說」、「那就取消吧，( 不用見了) ，因為我感覺我不必要拿熱臉去碰冷屁股。」、「前面所有的事沒變，一樣始忠如一。一樣等法院文下來就0k，今天是裡面的人告訴我這樣的訊息，我才告訴你，不然你以為我沒事找你幹嘛？竟然你認為沒必要也不重要，我又何必多說什麼。」、「沒道理這樣去為你操心，皇上不急我急什? 」、「我真的對你失望」、「把事情當（遊戲）」、「我跟律師通了電話，把剛我們雙方對話說了一次，他說我有做到通知義務了那就好，其它我可以不用去管。所以你若覺得遠而我又敢時間我至少可以做到我可以到呂光國小門口等你，這樣你也較順路」。 109 年7月31日    350,000元 ①兩造LINE對話紀錄（本院卷第137 、138 頁）。 ②郵局存摺交易明細（本院卷第182 頁）。 ③被告手寫收款紀錄（本院卷第223 頁） ④兩造簽名之借款明細資料（本院卷第225 頁）。                     合                   計     2,860,000元  


附表二：

編號 施用詐術時間 施 用 詐 術 內 容 交付款項時間 交付款項金額  證據資料及頁碼  1 108年7月9日 佯稱借款 108年7月10日    100,000元 ①兩造LINE對話紀錄（本院卷第53頁）。 ②郵局存摺交易明細（本院卷第177 頁）。 ③被告手寫借據（本院卷第235頁）。 ④兩造簽名之借款明細資料（本院卷第225頁）。  2 108年7月15日 以LINE傳送訊息，佯稱借款。 108年7月17日    130,000元 ①郵局存摺交易明細（本院卷第178頁）。 ②原告筆記（本院卷第155 頁）。 ③兩造簽名之借款明細資料（本院卷第225頁）。  3 108 年10月20日 以LINE傳送訊息，佯稱借款。 108 年10月21日     60,000元 ①兩造LINE對話紀錄（本院卷第64、65頁） ②永豐銀行存摺交易明細（本院卷第196 頁） ③存提款交易資料（本院卷第237頁）。 ④兩造簽名之借款明細資料（本院卷第225 頁）。 ⑤收據（本院卷第239頁）。  4 108 年11月29日 以LINE發送訊息佯稱：「老妹早，這次慢這麼久真的不好意思，我思考了一下這筆也跟過年一起拿好，至於包紅老哥心裏有數……。等下再傳還有內容」、「家家本有難念的精，我的事～指私事你最了解，老哥也沒將你當外人，所以有任何事我都直說，不會灣個路說話，（有句話有難同當有福同享），但目前的困難都是老哥自己在當，老哥只有私事不想讓人笑才會跟自己妹妹開口，前面六萬～老妹指接補四萬～共十萬。而我包紅三萬當作利息。一句話。你會問為何又需要了？我前妻還在氣頭上，而我工作不能停擺，碼頭工頭薪水不能不發共73萬，所以老哥才請你補到十萬。我要留些備用。當然如果前妻談好了我就馬上還，但時間上留個備份總是要的。源則上1 月一起還。」、「老妹後面四萬今晚7 一11見面拿Ok嗎，這筆十萬老哥給你三萬紅包也算公道吧。我洛難你幫我……我也不會少給你。三萬紅包也算公道吧。我洛難你幫我……我也不會少給你。」等語，要求借款4 萬元。 108 年11月29日     40,000元 ①兩造LINE對話紀錄（本院卷第71頁）。 ②郵局存摺交易明細（本院卷第180 頁、181頁）。 ③被告手寫收據（本院卷第239 頁） ④兩造簽名之借款明細資料（本院卷第225 頁）。  5 108 年12月31日、109 年1月2日 以LINE傳送訊息佯稱：「錢沒領後天再補，人一定要到，但是以後不能去領或沒辦法如時間約定去領還人要提早告之，我也好給人家交代，因為信用很重要。老妹你的密碼要帶哦」、「老妹人家先幫你資付十五萬請老妹明日中午三點前務必領一下還給她。老哥這在用保養品產商的錢無法先幫你代付。我知道你忙，但人家也我的一句話就先付出去了，請配合一下。謝謝。」、「老妹找我嗎？今天的事情請務必完成，不然我不好跟快計交代，謝謝配合。」等語，以他人為原告代墊款項為由，要求原告付款。  109年1月2日    150,000元 ①兩造LINE對話紀錄（本院卷第77 頁）。 ②合作金庫存摺交易明細（本院卷第200 頁） ③被告手寫收款紀錄（本院卷第241 頁）。 ④兩造簽名之借款明細資料（本院卷第225 頁）。  6 109 年1 月某日 被告向原告佯稱借款15萬元。 109年1月某日    150,000元 ①兩造簽名之借款明細資料（本院卷第225 頁）。  7 109 年1 月21日、109 年1月22日 當面索取20萬元，並以LINE傳送訊息佯稱：「……無論是房子、美髮，我沒有不盡力，但是你却因為我無法先給你過年小凡金額和答應你的利息就說（你感覺不好），我覺得我百支持你了，所以我覺得我們見面談一下好了。謝謝你。」等語。並以LINE軟體電話對原告花言巧語及約定面交取款之時間地點。 109年1月22日    200,000元 ①兩造LINE對話紀錄（本院卷第80頁）。 ②永豐存摺交易明細（本院卷第196頁）。 ③原告手寫紀錄（本院卷第205頁）。 ④兩造簽名之借款明細資料（本院卷第225 頁）。  8 109年2月15日 被告向原告佯稱借款25萬元。 109年2月15日    250,000元 ①原告手寫紀錄（本院卷第243 頁）。 ②被告簽名之借款明細資料（本院卷第225頁）。  9 109年3月25日 被告向原告佯稱借款15萬元，並以LINE佯稱：「老妹你若忙可以先給哥嗎？明天或後天再見面寫也不晚啊，哥再等下去會來不及去基隆和台中了。」等語，以要去基隆、臺中處理法拍屋投資事宜由要求借款。 109年3月25日    150,000元 ①兩造LINE對話紀錄（本院卷第88 頁）。 ②原告筆記（本院卷第15頁）。 ③兩造簽名之借款明細資料（本院卷第225 頁）。  10 109年4月6日 被告向原告佯稱借款。 109 年4 月6日    200,000元 ①郵局存摺交易明細（本院卷第181 頁）。 ②兩造簽名之借款明細資料（本院卷第225 頁）。  11 109年4月21日 被告向原告佯稱借款，並以LINE傳送訊息佯稱：「老妹我到目地地了，現在大家都生意不好，我也不好意思在這跟人家百吃吃喝，你明日煩請匯入1 萬伍我好給人家和自用，我給你帳號。感謝你。」、「一樣留收據」、「老妹早安，今天就請你12點前匯入。謝謝。匯好請告之。」等語，要求原告匯入1 萬5,000 元借款。 109年4月23日     15,000元 ①兩造LINE對話紀錄（本院卷第94頁）。 ②兩造簽名之借款明細資料（本院卷第225 頁）。 ③中國信託銀行存提款交易證明（本院卷第245頁）。                合                     計    1,445,000元